臺灣高等法院刑事裁定　　　　　　　　　96年度抗字第1287號
抗　告　人
即　受刑人　甲○○
上列抗告人因聲請減刑及定應執行刑案件，不服臺灣新竹地方院
96年度聲減字第2067號，中華民國96年10月16日裁定，提起抗告
，本院裁定如下：
    主  文
抗告駁回。
    理  由
一、原裁定略以：受刑人甲○○於附表（聲請書附表誤載之處，
    業經原審法院更正，詳如附表所載）所列日期犯如附表所示
    之加重竊盜等罪，分別經判處如附表所列之刑確定在案。茲
    聲請人以其所犯如附表編號1、2、3、5、6、7、8、9所列8
    罪，其犯罪時間均在民國96年4月24日以前，所犯悉合於中
    華民國九十六年罪犯減刑條例所規定之減刑條件，聲請減刑
    及定其應執行之刑，原審法院審核後，認聲請為正當，乃准
    予減刑詳如附表編號1、2、3、5、6、7、8、9所載，並分別
    就附表編號1、2、3之已減刑3罪與編號4不得減刑之罪及編
    號5、6、7、8、9已減刑之5罪與編號10、11、12、13所列不
    得減刑之4罪，分別定其應執行之刑，經核並無不當。
二、抗告意旨略以：抗告人所犯如附表編號1、2所示之罪，業經
    臺灣新竹地方法院定應執行刑有期徒刑1年4月，並與抗告人
    所犯如附表編號3所示之罪，均已於91年3月間執行完畢，而
    抗告人所犯如附表編號4所示之罪，係於上開罪刑執行完畢
    ，始經最高法院判決確定，且其判決確定之時點係在抗告人
    犯如附表編號5至13之後，是以抗告人於所犯如附表編號4所
    示之罪判決確定前，另犯如附表編號5至13所示之罪，自應
    將抗告人如附表編號4所示之罪，與抗告人所犯如附表編號5
    至13所示之罪，合併定其應執行刑，乃原審捨此不為，竟將
    抗告人所犯如附表編號4所示之罪與已執行完畢之如附表編
    號1至3所示之罪合併定其應執行刑，顯與刑法第51條之規定
    不符，爰依法提起抗告云云。
三、經查：按「刑法第五十一條之數罪併罰，應以合於同法第五
    十條之規定為前提，而第五十條之併合處罰，則以裁判確定
    前犯數罪為條件，若於一罪之裁判確定後又犯他罪者，自應
    於他罪之科刑裁判確定後，與前罪應執行之刑併予執行，不
    得適用刑法第五十一條所列各款，定其應執行之刑。」，最
    高法院著有32年非字第62號判例意旨可資參照。本件抗告人
    所犯如附表所示之罪，其中抗告人所犯如附表編號1至3所示
    之罪，雖於附表編號4所示之罪判決確定前均已執行完畢，
    但上開4罪均係於抗告人所犯如附表編號1所示之竊盜罪判決
    確定前所犯，合於刑法第50條之規定，自應依同法第51條之
    規定，合併定其應執行。茲抗告人於91年至92年間又另犯如
    附表編號5至13所示之罪，雖其犯罪時間在抗告人所犯如附
    表編號4所示之罪判決確定之前，但仍在其所犯如附表編號1
    所示之竊盜罪判決確定之後，揆諸上開判例意旨，自不得將
    抗告人所犯如附表編號4所示之罪與其所犯如附表編號5至13
    所示之罪，合併定其應執行之刑。是原審法院審核後，就抗
    告人所犯如附表編號1、2、3、5、6、7、8、9所示之刑，分
    別予以減刑，並分別就附表編號1、2、3、4所列4罪及編號5
    、6、7、8、9、10、11、12、13所列9罪，分別定其應執行
    之刑，經核並無違誤。抗告人抗告意旨，任憑己意指摘原裁
    定不當，為無理由，應予駁回。
四、據上論斷，應依刑事訴訟法第412條，裁定如主文。
中　　華　　民　　國　　96　　年　　12　　月　　3 　　日
    　　　　　　　刑事第十九庭審判長法　官　尤豐彥
                                    法　官　洪昌宏
                          　　　　　法　官  黃金富
以上正本證明與原本無異。
如不服本裁定，應於收受送達後五日內向本院提出抗告狀。
                                    書記官  楊秋鈴
中　　華　　民　　國　　96　　年　　12　　月　　3 　　日
